臺灣彰化地方法院刑事判決　　　　　　　　　　　　九十三年度訴字第一四五一號
　　公　訴　人　臺灣彰化地方法院檢察署檢察官
　　被　　　告　甲○○
右列被告因違反毒品危害防制條例案件，經檢察官提起公訴（九十三年度毒偵字第三
五八三、三九○三號），本院依簡式審判程序判決如左：
    主  文
甲○○連續施用第一級毒品，累犯，處有期徒刑拾月；扣案之第一級毒品海洛因壹包
（淨重零點零伍公克），沒收銷燬；扣案使用過之注射針筒壹支，沒收。
    事  實
一、甲○○前曾因施用毒品案件，經依法院裁定送觀察、勒戒後，認有繼續施用毒品
    之傾向，再經裁定令入戒治處所施以強制戒治，於民國八十九年十月二十六日交
    付保護管束期滿後，由臺灣彰化地方法院檢察署檢察官於八十九年十一月十日，
    以八十九年度戒毒偵字第一三二八、一三二九號為不起訴處分確定。復因施用第
    二級毒品案件，經再送強制戒治，於九十年七月十二日強制戒治執行完畢釋放，
    並由檢察官提起公訴，嗣經本院於九十年七月十三日，以九十年度易字第九○六
    號判處有期徒刑五月，並諭知易科罰金之折算標準，於九十年八月十七日確定，
    其後經送監執行，甫於九十二年二月二十八日執行完畢。詎仍不思悔改，復基於
    施用第一級毒品海洛因之概括犯意，自九十三年六月七日起，至九十三年九月二
    十二日止，在其位於彰化縣和美鎮○○里○○路五十巷十號住處，以將海洛因摻
    水，再以針筒注射之方式，連續施用第一級毒品海洛因多次。嗣先於九十三年六
    月八日七時許，為警依列管毒品人口強制採尿送驗，結果呈鴉片類陽性反應；其
    後於九十三年九月二十三日十五時四十五分許，在彰化縣和美鎮面前里埤頭巷之
    「三順宮」廁所內，與倪文彬（由檢察官另案提起公訴）共同為警查獲，並扣得
    供渠等施毒所用之毒品海洛因一包（淨重零點零五公克）及其所有供施毒所用之
    使用過注射針筒一支。
二、案經彰化縣警察局彰化分局、鹿港分局先後報請臺灣彰化地方法院檢察署檢察官
    偵查起訴。
    理  由
一、右開事實，業據被告甲○○於本院準備程序、審理時認罪而坦承不諱，並有毒品
    海洛因一包及使用過注射針筒一支扣案可資佐證，且被告先後於九十三年六月八
    日及九十三年九月二十三日為警查獲時，經警分別採其尿液送檢驗結果，確均呈
    嗎啡之陽性反應，此有列管毒品人口尿液檢體採集送驗紀錄表、委託檢驗尿液代
    號與真實姓名對照認證單、詮昕科技股份有限公司出具之濫用藥物尿液檢驗報告
    及彰化縣衛生局出具之煙毒尿液檢驗成績書各一件附卷可憑。又上開扣案之海洛
    因粉末一包，經送鑑定結果，確含有第一級第六項毒品海洛因成分（淨重零點零
    五公克），亦有法務部調查局鑑定通知書一紙存卷為據。另被告前因施用毒品案
    件，經依法院裁定送觀察、勒戒後，認有繼續施用毒品之傾向，再經裁定令入戒
    治處所施以強制戒治，於八十九年十月二十六日交付保護管束期滿，由臺灣彰化
    地方法院檢察署檢察官於八十九年十一月十日，以八十九年度戒毒偵字第一三二
    八、一三二九號為不起訴處分確定。復因施用第二級毒品案件，經再送強制戒治
    ，於九十年七月十二日強制戒治執行完畢釋放，並由檢察官提起公訴，嗣於九十
    年八月十七日，經本院於九十年七月十三日，以九十年度易字第九○六號判處有
    期徒刑五月，並諭知易科罰金之折算標準，於九十年八月十七日確定一節，亦有
    臺灣彰化地方法院檢察署刑案資料查註紀錄表、臺灣高等法院被告全國前案紀錄
    表及上開不起訴處分書、刑事判決書各一件附卷可據。綜上所述，本件事證明確
    ，被告右揭犯行，洵堪認定，應予依法論科。
二、核被告所為，係犯毒品危害防制條例第十條第一項之施用第一級毒品罪。被告供
    施用而持有第一級毒品之低度行為，應為施用第一級毒品之高度行為所吸收，不
    另論罪。被告先後多次施用第一級毒品犯行，時間緊接，犯罪構成要件相同，顯
    係基於概括之犯意反覆為之，為連續犯，應依刑法第五十六條之規定，以一罪論
    ，並加重其刑。又被告曾因施用第二級毒品案件，經本院於九十年七月十三日，
    以九十年度易字第九○六號判處有期徒刑五月，並諭知易科罰金之折算標準確定
    ，其後經送監執行，甫於九十二年二月二十八日執行完畢，此有臺灣彰化地方法
    院檢察署刑案資料查註紀錄表、臺灣高等法院被告全國前案紀錄表在卷可稽，其
    於五年內再犯有期徒刑以上之前揭施用第一級毒品罪，應依刑法第四十七條之規
    定論以累犯，並遞加重其刑。爰審酌被告犯罪之動機、目的、施用毒品係自戕身
    心，且前業因施用毒品，經送觀察、勒戒及強制戒治後，獲寬典予以不起訴處分
    確定，猶不知悔改，竟又再度施用第一級毒品，顯乏禁絕毒害之決心，惟其犯後
    坦承犯行、態度尚稱良好等一切情狀，量處如主文所示之刑，以示懲儆。扣案之
    第一級毒品海洛因一包（淨重零點零五公克），係查獲之毒品，應依毒品危害防
    制條例第十八條第一項前段之規定，沒收銷燬。又扣案之使用過注射針筒一支，
    係被告所有供其施用海洛因所用之工具，已據被告於本院審理時供明無誤，爰依
    刑法第三十八條第一項第二款之規定，併予宣告沒收。
據上論斷，應依刑事訴訟法第二百七十三條之一第一項、第二百九十九條第一項前段
，毒品危害防制條例第十條第一項、第十八條第一項前段，刑法第十一條前段、第五
十六條、第四十七條、第三十八條第一項第二款，判決如主文。
本案經檢察官郭緯中到庭執行職務。
中      華      民      國    九十三    年     十二      月      八     日
                                臺灣彰化地方法院刑事第三庭
                                    法      官  李  進  清
右正本證明與原本無異。
如不服本判決，應於判決送達後十日內向本院提出上訴狀( 須附繕本 )。
                                    法院書記官  張  木  松
中      華      民      國    九十三    年   十二      月      八     日
附錄法條：毒品危害防制條例第十條第一項
施用第一級毒品者，處六月以上五年以下有期徒刑。
施用第二級毒品者，處三年以下有期徒刑。
毒品危害防制條例第十八條
查獲之第一、二級毒品及專供製造或施用第一、二級毒品之器具，不問屬
於犯人與否，均沒收銷燬之；查獲之第三、四級毒品及製造或施用毒品之
器具，無正當理由而擅自持有者，均沒入銷燬之。但合於醫藥、研究或訓
練之用者，得不予銷燬。
前項合於醫藥、研究或訓練用毒品或器具之管理辦法，由法務部會同行政
院衛生署定之。
